臺灣板橋地方法院刑事判決　　　　　　　　　　　　九十一年度易字第一五八號
　　公　訴　人　臺灣板橋地方法院檢察署檢察官
　　被　　　告　乙○○
右列被告因竊盜案件，經檢察官提起公訴 (九十一年度偵字第六六○六號)，本院判
決如左：
    主  文
乙○○竊盜，未遂，累犯，處拘役伍拾日，如易科罰金，以佰元折算壹日。
    事  實
一、乙○○曾於民國七十八間因搶奪、恐嚇等案件，經法院判處有期徒刑二年一月確
    定，於八十年四月十三日執行完畢，又於七十九年間因詐欺案件，經法院判處罰
    金二千五百元確定，於八十一年四月四日執行完畢，再於民國八十年間因妨害風
    化、施用毒品等案件，經法院判處有期徒刑三年九月確定，於八十五年七月十八
    日執行完畢，再於八十七年間因詐欺案件，經法院判處有期徒刑四月確定，於八
    十九年五月十四日執行完畢。
二、乙○○意圖為自己不法之所有，於九十一年四月二日十八時四十五分許，至台北
    縣板橋市○○街四十四號榮元堂中藥行，乘其內無人之際，進入該藥行之通櫃內
    ，打開抽屜搜尋竊取財物時，適為該藥行負責人甲○○發現，因此未得手。乙○
    ○被發現行竊後，即奪門外逃，甲○○亦隨後追趕，乙○○逃至板橋市○○路一
    七０號前時，適有民眾合力圍捕及員警經過該處，而為警當場查獲。
三、案經台北縣政府警察局海山分局報請臺灣板橋地方法院檢察署檢察官偵查起訴。
    理  由
一、訊據被告乙○○固坦承進入前開中藥行的通櫃內，惟否認竊盜犯行，辯稱：並無
    竊盜之意圖，因為生病，手腫起來，去請教中醫生，被害人知悉上情，已願意原
    諒伊云云。惟查：
（一）右揭事實，業據被告於偵查中初訊時供述：「我進櫃檯是要偷東西，但是我什
      麼都還沒有偷到，我就被甲○○發現，我沒有開抽屜，我進入櫃檯裡是要偷東
      西沒錯」等語，核與被害人甲○○於警訊時指訴「我剛下樓就看見竊嫌乙○○
      進入我給客人抓藥的通櫃，開啟通櫃抽屜三個（共六個），其中一抽屜有擺放
      今日營業所得新台幣一十萬餘元，我便問乙○○進入通櫃要做什麼，乙○○回
      答我要看病，忽然間乙○○拔腿就跑，我便隨後呼聲追捕」；於偵查時指訴「
      他看見我以後他就趕快跑出通櫃，我問他你要幹什麼，我並進入通櫃看，檢查
      抽屜，他就乘機跑掉」（參見偵查卷第六頁背面、第三十三頁背面）等情相符
      ，被害人甲○○與被告並無仇恨，自無誣攀之理，莊福勝所言自為可信。
（二）衡情而論，果若被告係前往被害人之中藥行就醫，被害人莊福勝出現時，被告
      理應及時要求看診，被告卻在被害人訊問為何進入被害人中藥行之通櫃內，儘
      速逃離現場，已有可疑。再者，中藥行之通櫃均由老闆或家人始得進入，業據
      被害人甲○○指訴明確，並有現場圖一紙在卷可憑，因此，被告趁中藥行無人
      之際，擅自闖入被害人放置現金之通櫃內，核與一般前往就醫之情形完全不符
      ，準此，被告辯稱係前往就醫一節，顯與事實不符。
（三）綜上各節，是被告所辯，核屬卸責之詞，不足採信，其犯行堪以認定。
二、核被告乙○○所為，係犯刑法第三百二十條第三項、第一項竊盜罪之未遂犯。被
    告有如事實欄所載之論罪科刑執行情形，有台灣高等法院檢察署刑案紀錄簡覆表
    在卷可憑，五年內再犯有期徒刑以上之本罪，為累犯，依法加重其刑。被告已著
    手於竊盜行為之實行而未發生犯罪之結果而未遂，應依刑法第二十六條第前段，
    按既遂犯之刑度減輕其刑。爰審酌被告之動機、方法、目的、手段、犯罪後仍否
    認犯行，並未竊得財物等一切情狀量處如主文所示之刑，並諭知易科罰金之折算
    標準。
據上論據，應依刑事訴訟法第二百九十九條第一項前段，刑法第三百二十條第三項、
第一項、第二十六條前段、第四十七條、第四十一條第一項前段，罰金罰鍰提高標準
條例第一條前段、第二條，判決如主文。
本案經檢察官許景森到庭執行職務
中      華      民      國    九十一    年      六      月    二十七    日
                                      臺灣板橋地方法院刑事第六庭
                                          法  官 徐玉玲
右正本證明與原本無異。
如不服本判決，應於判決送達後十日內，向本院提出上訴狀。
                                          書記官 陳映孜
中      華      民      國    九十一    年      六      月    二十七    日
附錄本案所犯法條全文
中華民國刑法第三百二十條
(普通竊盜罪、竊佔罪)
意圖為自己或第三人不法之所有，而竊取他人之動產者，為竊盜罪，處五
年以下有期徒刑、拘役或五百元以下罰金。
意圖為自己或第三人不法之利益，而竊佔他人之不動產者，依前項之規定
處斷。
前二項之未遂犯罰之。
